【裁判字號】    89,易,4782
【裁判日期】    900323
【裁判案由】    傷害
【裁判全文】
臺灣高雄地方法院刑事判決                        八十九年度易字第四七八二號
    公  訴  人  臺灣高雄地方法院檢察署檢察官
    被      告  甲○○
右列被告因傷害案件，經檢察官提起公訴（八十九年度偵字第一六九七九號），本院
判決如左：
    主  文
甲○○共同傷害人之身體，處有期徒刑肆月，如易科罰金，以佰元折算壹日。
    事  實
一、甲○○於民國八十九年六月三日零時十七分許，乘騎機車搭載陳曉瑩（另經檢察
    官為不起訴處分）夥同多名姓名年籍不詳之男子，分別騎乘多輛機車行經高雄市
    苓雅區○○○路國際商業銀行前，因其中一名姓名年籍不詳之男子所騎乘之機車
    與乙○○所騎乘之機車發生擦撞，該男子乃與乙○○發生爭執，甲○○見狀旋即
    夥同二名不詳年籍、姓名之成年男子，共同基於普通傷害之犯意聯絡，分持機車
    大鎖毆打乙○○，致其因之受有頭部挫傷，頭皮多處裂傷二十×一×二公分、下
    巴裂傷四×一公分、手術縫合左手背挫傷之傷害，並在毆打乙○○後即騎乘機車
    揚長而去；嗣經警據報趕赴現場並根據甲○○遺留於現場之行動電話一具及二片
    晶片循線查獲上情。
二、案經乙○○訴經高雄市政府警察局苓雅分局報請臺灣高雄地方法院檢察署檢察官
    偵查起訴。
    理  由
一、本件訊據被告甲○○雖不否認曾與告訴人乙○○於上揭時地發生爭執，其後並以
    機車大鎖毆打告訴人乙○○，復在該地遺落行動電話一具及晶片二片等情，惟辯
    稱：當時是與告訴人發生爭執，告訴人並用三字經辱罵我，後來更將伊壓在地上
    ，以安全帽毆打伊，伊被打到頭暈又順手撿到掉在地上之機車大鎖，才基於防身
    之意回擊告訴人云云。惟查，右揭事實，業據告訴人乙○○分別於偵訊及本院庭
    訊時指訴綦詳，並經證人即當時在場目擊案發經過之蔡佳蓉於檢察官偵訊時證述
    上情無訛，且有被告遺落現場之行動電話一具及晶片二片可參；又告訴人因遭毆
    打而受有上開傷害乙節，則有高雄市立大同醫院診斷證明書一紙在卷可稽；經核
    該診斷證明書上所載告訴人所受之傷害與告訴人所指訴遭被告毆打之部位大致相
    符，告訴人之指訴應屬可信；被告雖以前詞置辯，然經訊之告訴人堅詞否認曾持
    安全帽毆打被告，又被告復無法提出當時確曾遭告訴人毆打之證明如傷單等物以
    實其說，雖在檢察官偵查時，同案被告陳曉瑩曾陳述被告當時確係遭告訴人毆打
    方以機車大鎖回擊云云，然陳曉瑩與被告係夫妻關係，又陳曉瑩此部分之陳述與
    告訴人之指訴及證人蔡佳蓉偵訊時之證詞相左，在無其他佐證之情形下，陳曉瑩
    之陳述難為有利被告之認定；再者，依告訴人之傷勢嚴重觀之，苟被告僅係自衛
    回擊，並未夥同他人圍毆告訴人，則告訴人之傷勢理應不致如此嚴重，益徵告訴
    人之上開指訴非虛，被告所辯，洵屬卸責之詞，並不足取。綜上所述，被告犯罪
    事證明確，傷害犯行足堪認定。
二、核被告甲○○所為，係犯刑法第二百七十七條第一項之普通傷害罪。被告與前揭
    二名不詳年籍、姓名之成年男子間，就上開犯行，有犯意聯絡及行為分擔，均為
    共同正犯。審酌被告犯罪後已坦承部分犯行，惟被告僅因細故即夥同他人持機車
    大鎖毆打告訴人，造成告訴人嚴重之傷害，惡性非小，又在犯罪後不知積極與告
    訴人達成和解，以降低告訴人所受之損害等一切情狀，量處如主文所示之刑，併
    諭知易科罰金之折算標準，以為懲儆。至被告用以犯本罪之機車大鎖，既未扣案
    ，為免日後執行困難，爰不為沒收諭知，併此敘明。
據上論斷，應依刑事訴訟法第二百九十九條第一項前段，刑法第二十八條、第二百七
十七條第一項、第四十一條第一項，罰金罰鍰提高標準條例第一條前段、第二條，判
決如主文。
本案經檢察官蔡麗宜到庭執行職務。
中    華    民    國      九十    年      三      月      二十三      日
                                  臺灣高雄地方法院刑事第六庭
                                      法  官  李怡諄
右正本證明與原本無異。
如不服本判決，應於判決送達後十日內，向本院提出上訴狀。
                                書記官    林慧君
中    華    民    國      九十      年      三      月      二十三      日
附錄本件論罪條文；
中華民國刑法第二百七十七條
(普通傷害罪)
傷害人之身體或健康者，處三年以下有期徒刑、拘役或一千元以下罰金。
犯前項之罪因而致人於死者，處無期徒刑或七年以上有期徒刑；致重傷者，處三年以
上十年以下有期徒刑。


司法院資訊處製作；財團法人民間司法改革基金會備份。
